enriquecerse:
  infinitive: enriquecerse
  gerund: enriqueciéndose
  pastparticiple: enriquecido
  definition: {en: to get rich}
  conjugations:
  - Presente Indicativo:
      tense: {en: Present, es: Presente}
      mood: {en: Indicative, es: Indicativo}
      samples: {en: 'I get rich, am getting rich'}
      1s: me enriquezco
      1p: nos enriquecemos
      2s: te enriqueces
      2p: os enriquecéis
      3s: se enriquece
      3p: se enriquecen
  - Futuro Indicativo:
      tense: {en: Future, es: Futuro}
      mood: {en: Indicative, es: Indicativo}
      samples: {en: I will get rich}
      1s: me enriqueceré
      1p: nos enriqueceremos
      2s: te enriquecerás
      2p: os enriqueceréis
      3s: se enriquecerá
      3p: se enriquecerán
  - Imperfecto Indicativo:
      tense: {en: Imperfect, es: Imperfecto}
      mood: {en: Indicative, es: Indicativo}
      samples: {en: 'I was getting rich, used to get rich, got rich'}
      1s: me enriquecía
      1p: nos enriquecíamos
      2s: te enriquecías
      2p: os enriquecíais
      3s: se enriquecía
      3p: se enriquecían
  - Pretérito Indicativo:
      tense: {en: Preterite, es: Pretérito}
      mood: {en: Indicative, es: Indicativo}
      samples: {en: I got rich}
      1s: me enriquecí
      1p: nos enriquecimos
      2s: te enriqueciste
      2p: os enriquecisteis
      3s: se enriqueció
      3p: se enriquecieron
  - Condicional Indicativo:
      tense: {en: Conditional, es: Condicional}
      mood: {en: Indicative, es: Indicativo}
      samples: {en: I would get rich}
      1s: me enriquecería
      1p: nos enriqueceríamos
      2s: te enriquecerías
      2p: os enriqueceríais
      3s: se enriquecería
      3p: se enriquecerían
  - Presente perfecto Indicativo:
      tense: {en: Present Perfect, es: Presente perfecto}
      mood: {en: Indicative, es: Indicativo}
      samples: {en: I have gotten rich}
      1s: me he enriquecido
      1p: nos hemos enriquecido
      2s: te has enriquecido
      2p: os habéis enriquecido
      3s: se ha enriquecido
      3p: se han enriquecido
  - Futuro perfecto Indicativo:
      tense: {en: Future Perfect, es: Futuro perfecto}
      mood: {en: Indicative, es: Indicativo}
      samples: {en: I will have gotten rich}
      1s: me habré enriquecido
      1p: nos habremos enriquecido
      2s: te habrás enriquecido
      2p: os habréis enriquecido
      3s: se habrá enriquecido
      3p: se habrán enriquecido
  - Pluscuamperfecto Indicativo:
      tense: {en: Past Perfect, es: Pluscuamperfecto}
      mood: {en: Indicative, es: Indicativo}
      samples: {en: I had gotten rich}
      1s: me había enriquecido
      1p: nos habíamos enriquecido
      2s: te habías enriquecido
      2p: os habíais enriquecido
      3s: se había enriquecido
      3p: se habían enriquecido
  - Pretérito anterior Indicativo:
      tense: {en: Preterite (Archaic), es: Pretérito anterior}
      mood: {en: Indicative, es: Indicativo}
      samples: {en: I had gotten rich}
      1s: me hube enriquecido
      1p: nos hubimos enriquecido
      2s: te hubiste enriquecido
      2p: os hubisteis enriquecido
      3s: se hubo enriquecido
      3p: se hubieron enriquecido
  - Condicional perfecto Indicativo:
      tense: {en: Conditional Perfect, es: Condicional perfecto}
      mood: {en: Indicative, es: Indicativo}
      samples: {en: I would have gotten rich}
      1s: me habría enriquecido
      1p: nos habríamos enriquecido
      2s: te habrías enriquecido
      2p: os habríais enriquecido
      3s: se habría enriquecido
      3p: se habrían enriquecido
  - Presente Subjuntivo:
      tense: {en: Present, es: Presente}
      mood: {en: Subjunctive, es: Subjuntivo}
      samples: {en: 'I get rich, am getting rich'}
      1s: me enriquezca
      1p: nos enriquezcamos
      2s: te enriquezcas
      2p: os enriquezcáis
      3s: se enriquezca
      3p: se enriquezcan
  - Imperfecto Subjuntivo:
      tense: {en: Imperfect, es: Imperfecto}
      mood: {en: Subjunctive, es: Subjuntivo}
      samples: {en: 'I got rich, was getting rich'}
      1s: me enriqueciera
      1p: nos enriqueciéramos
      2s: te enriquecieras
      2p: os enriquecierais
      3s: se enriqueciera
      3p: se enriquecieran
  - Futuro Subjuntivo:
      tense: {en: Future, es: Futuro}
      mood: {en: Subjunctive, es: Subjuntivo}
      samples: {en: I will get rich}
      1s: me enriqueciere
      1p: nos enriqueciéremos
      2s: te enriquecieres
      2p: os enriqueciereis
      3s: se enriqueciere
      3p: se enriquecieren
  - Presente perfecto Subjuntivo:
      tense: {en: Present Perfect, es: Presente perfecto}
      mood: {en: Subjunctive, es: Subjuntivo}
      samples: {en: 'I have gotten rich, gotten rich'}
      1s: me haya enriquecido
      1p: nos hayamos enriquecido
      2s: te hayas enriquecido
      2p: os hayáis enriquecido
      3s: se haya enriquecido
      3p: se hayan enriquecido
  - Futuro perfecto Subjuntivo:
      tense: {en: Future Perfect, es: Futuro perfecto}
      mood: {en: Subjunctive, es: Subjuntivo}
      samples: {en: I will have gotten rich}
      1s: me hubiere enriquecido
      1p: nos hubiéremos enriquecido
      2s: te hubieres enriquecido
      2p: os hubiereis enriquecido
      3s: se hubiere enriquecido
      3p: se hubieren enriquecido
  - Pluscuamperfecto Subjuntivo:
      tense: {en: Past Perfect, es: Pluscuamperfecto}
      mood: {en: Subjunctive, es: Subjuntivo}
      samples: {en: I had gotten rich}
      1s: me hubiera enriquecido
      1p: nos hubiéramos enriquecido
      2s: te hubieras enriquecido
      2p: os hubierais enriquecido
      3s: se hubiera enriquecido
      3p: se hubieran enriquecido
  - Presente Imperativo Afirmativo:
      tense: {en: Present, es: Presente}
      mood: {en: Imperative Affirmative, es: Imperativo Afirmativo}
      samples: {en: Get rich! Don't get rich!}
      1s: ''
      1p: ''
      2s: enriquécete
      2p: enriqueceos
      3s: enriquézcase
      3p: enriquézcanse
  - Presente Imperativo Negativo:
      tense: {en: Present, es: Presente}
      mood: {en: Imperative Negative, es: Imperativo Negativo}
      samples: {en: Get rich! Don't get rich!}
      1s: ''
      1p: ''
      2s: no te enriquezcas
      2p: no os enriquezcáis
      3s: no se enriquezca
      3p: no se enriquezcan
